【裁判字號】    96,訴,913
【裁判日期】    970110
【裁判案由】    恐嚇取財等
【裁判全文】
臺灣嘉義地方法院刑事裁定               96年度訴字第913號
公  訴  人  臺灣嘉義地方法院檢察署檢察官
被      告  丙○○
被      告  甲○○
                      樓
                    （
上  一  人
選任辯護人  彭大勇律師
被      告  乙○○
上列被告等因恐嚇取財等案件，本院裁定如下：
    主  文
丙○○、甲○○、乙○○均自民國玖拾柒年壹月拾玖日起，延長
羈押貳月。
    理  由
一、查被告丙○○、甲○○、乙○○因恐嚇取財等案件，前經本
    院訊問後，認為犯罪嫌疑重大，有事實足認為有湮滅、偽造
    、變造證據或勾串共犯或證人之虞者，及且犯恐嚇取財罪係
    刑事訴訟法第一百零一條第一項所列之罪，其嫌疑重大，有
    事實足認有反覆實施同一犯罪之虞，非予羈押，顯難進行審
    判及執行，依刑事訴訟法第一百零一條第一項第二款、第一
    百零一條之一規定，於民國九十六年十月十九日執行羈押。
二、按所謂執行羈押之必要與否，或執行羈押後有無繼續羈押之
    必要，自許由法院按照訴訟進行程度及其他一切情事，而為
    認定，最高法院二十九年抗字第五十七號判例、四十六年臺
    抗字第六號判例意旨可資參照。次按羈押之目的，除在於確
    保刑事偵查、審判程序之完成外，另有刑事執行保全之目的
    （最高法院九十一年度臺抗字第四○九號裁定意旨參照），
    而被告有無羈押之必要，及羈押後其原因是否仍然存在，有
    無繼續羈押必要，應否延長羈押，均屬事實認定問題，法院
    有依法認定裁量之職權，自得就具體個案情節予以斟酌決定
    ，如就客觀情事觀察，法院許可羈押裁定在目的與手段間之
    衡量並無明顯違反比例原則情形，即無違法或不當可言。經
    查：
（一）被告丙○○部分，其經本院於九十六年一月十日判決其犯
      恐嚇取財共三十一罪（其中一罪為連續犯，包含八次犯行
      ），又係首謀夥同其他共同被告為之，其有事實足認有反
      覆實施同一犯罪之虞情節甚明，又有同夥不詳年籍成年男
      子數名未到案，有事實足認為有湮滅、偽造、變造證據或
      勾串共犯或證人之虞，是其羈押法定事由現仍存在甚明；
      其次，又其坦承前揭恐嚇取財三十一罪，經本院於九十六
      年一月十日判處恐嚇取財罪刑及定執行刑有期徒刑六年、
      強制工作三年，其犯罪嫌疑重大自屬灼然；末以被告丙○○所犯恐嚇取財之罪，次數眾多、又居首謀，情節重大，
      經綜參卷證資料及羈押訊問被告之結果，而認仍有事實足
      認有刑事訴訟法第一百零一條第一項第二款、第一百零一
      條之一之羈押原因，惟本院自本次延長羈押未再對其予以
      禁止接見或通信，衡情當已兼顧其通信自由之基本人權保
      障，惟因被告丙○○確具有前揭法定羈押原因、且現仍繼
      續存在，因之裁定延長羈押，其間均已充分審酌羈押原因
      及必要性，上開羈押處分對被告人身自由之限制，與本案
      以羈押手段資為保全進行審判追訴之目的，兩者間並無失
      衡而有悖於比例原則之處。
（二）被告甲○○部分，其經本院於九十六年一月十日判決其犯
      恐嚇取財十四罪、違反槍砲彈藥刀械管制條例（持有非制
      式槍彈），其恐嚇取財夥同其他共同被告為之，其有事實
      足認有反覆實施同一犯罪之虞情節甚明，又有同夥不詳年
      籍成年男子數名未到案，有事實足認為有湮滅、偽造、變
      造證據或勾串共犯或證人之虞，是其羈押法定事由現仍存
      在甚明；其次，又其坦承前揭恐嚇取財十四罪，經本院於
      九十六年一月十日判處恐嚇取財罪、槍砲彈藥刀械管制條
      例罪及定執行刑有期徒刑五年，其犯罪嫌疑重大自屬灼然
      ；末以其連所犯恐嚇取財之罪，雖非首謀、然次數眾多，
      情節仍屬重大，經綜參卷證資料及羈押訊問被告之結果，
      而認仍有事實足認有刑事訴訟法第一百零一條第一項第二
      款、第一百零一條之一之羈押原因，惟本院自本次延長羈
      押未再對其予以禁止接見或通信，衡情當已兼顧其通信自
      由之基本人權保障，惟因被告甲○○確具有前揭法定羈押
      原因、且現仍繼續存在，因之裁定延長羈押，其間均已充
      分審酌羈押原因及必要性，上開羈押處分對被告人身自由
      之限制，與本案以羈押手段資為保全進行審判追訴之目的
      ，兩者間並無失衡而有悖於比例原則之處。
（三）被告乙○○部分，其經本院於九十六年一月十日判決其犯
      恐嚇取財一罪，雖非首謀，然夥同其他有反覆實施同一犯
      罪之共同被告丙○○、甲○○為之，其有事實足認有反覆
      實施同一犯罪之虞情節甚明，又自監聽譯文觀之，其並非
      僅恐嚇取財一次，雖尚未經起訴，然仍有事實足認為有湮
      滅、偽造、變造證據或勾串共犯或證人之虞，是其羈押法
      定事由現仍存在甚明；其次，又其前揭恐嚇取財罪名，經
      本院於九十六年一月十日判處有期徒刑一年，其犯罪嫌疑
      重大自屬灼然；末以被告乙○○所犯恐嚇取財罪，雖僅一
      罪，然既尚有證據足認另犯其他恐嚇取財犯行、且偵審過
      程均矢口否認犯行，毫無悔意，經綜參卷證資料及羈押訊
      問被告之結果，而認仍有事實足認有刑事訴訟法第一百零
      一條第一項第二款、第一百零一條之一之羈押原因，又本
      院自本次延長羈押未再對其予以禁止接見或通信，衡情當
      已兼顧其通信自由之基本人權保障，惟因其確具有前揭法
      定羈押原因、且現仍繼續存在，因之裁定延長羈押，其間
      均已充分審酌羈押原因及必要性，上開羈押處分對被告人
      身自由之限制，與本案以羈押手段資為保全進行審判追訴
      之目的，兩者間並無失衡而有悖於比例原則之處。
三、綜上，本院茲依刑事訴訟法第一百零一條規定訊問被告丙○○、甲○○、乙○○後，認羈押期間即將屆滿，羈押原因仍
    然存在，有繼續羈押之必要，應均自九十七年一月十九日起
    ，予以延長羈押二月，爰依刑事訴訟法第一百零八條第一項
    、第五項，裁定如主文。
中    華    民    國    97    年    1    月    10     日
                  刑事第一庭審判長法  官  許進國
                                  法  官  曾宏揚
                                  法  官  蔡廷宜
以上正本證明與原本無異。
如不服本裁定，應於送達後五日內，向本院提出抗告狀。
中    華    民    國    97    年    1    月    10     日
                                  書記官  蕭琪男


司法院資訊處製作；財團法人民間司法改革基金會備份。
